# 车辆长达 1 年 4 个月未年检对审计有什么影响

提问人：问天 123yp 时间：2018-01-11 15:07:03
从 16 年 8 月止，企业有 2 辆车未有年检标识，现有什么影响。

回答人：chenyiwei
需考虑由此可能导致的罚款、被扣车等事项的损失的影响。如果涉及营运车辆，则还要考虑如被禁止上路行驶可能产生的潜在收入损失等。涉及预计负债确认、资产减值等问题。